Inventaris van het archief van M. van der Stoel [levensjaren 1924-2011], (1912) 1940-2010
Nationaal Archief, Den Haag
Max van der Stoel
Stoel, Max van der
1912-2010
merendeel 1912-2010
C77
496 inventarisnummers; 0,00 meter
Normale geschreven, getypte en gedrukte documenten, geen bijzondere handschriften.
Nationaal Archief, Den Haag
Max van der Stoel, 1924-2011
Max van der Stoel (1924-2011) is vooral bekend als minister van Buitenlandse Zaken in de kabinetten-Den Uyl (1973-1977) en Van Agt II (1981-1982). Zijn archief bevat voornamelijk stukken over zijn openbare leven. Deze hebben in hoofdzaak betrekking op zijn zijn belangrijkste politieke en bestuurlijke functies: zijn lidmaatschap van de Tweede Kamer, zijn ministerschap en diverse internationale functies nadien, die vooral in het teken van de mensenrechten stonden. Daarnaast bevat het archief reeksen correspondentie, artikelen en redevoeringen, alsmede een grote verzameling foto’s.
Archiefvorming
Geschiedenis van de archiefvormer
Max van der Stoel werd op 3 augustus 1924 geboren te Voorschoten. Zijn vader was daar huisarts. Al op jonge leeftijd kreeg Max belangstelling voor politiek. Zijn eerste confrontatie met de internationale politiek was tijdens een wandeling met zijn ouders in Berchtesgaden. Toen ze langs het zomerverblijf van Adolf Hitler liepen zag Max hem zitten in een passerende colonne auto’s.
Max deed eindexamen gymnasium in 1942. Om aan de Arbeidsdienst te ontsnappen werd hij volontair op de gemeentesecretarie van Voorschoten. Hij bracht daar veel tijd door met het luisteren naar de BBC in de kelder van het gemeentehuis. In mei 1945 fungeerde Max enige tijd als tolk voor de Canadese bevrijders. Datzelfde jaar hervatte hij de rechtenstudie in Leiden, clandestien begonnen tijdens de laatste oorlogsjaren.
In februari 1946, kort na de oprichting van de Partij van de Arbeid, werd hij lid van deze partij. Al gauw werd hij ook lid van Politeia, een landelijke studentenvereniging op democratisch-socialistische grondslag. Als bestuurslid daarvan was hij vooral geïnteresseerd in het opbouwen van contacten met buitenlandse zusterverenigingen.
Na zijn afstuderen, in 1953, trad Van der Stoel in dienst bij de Wiardi Beckman Stichting, het wetenschappelijk bureau van de PvdA. Door het vertrek van Alfred Mozer kon hij in 1958 diens functie van internationaal secretaris overnemen. Daarnaast was hij in de jaren 1960-1965 lid van achtereenvolgens de Eerste en de Tweede Kamer.
In 1965 trad Van der Stoel toe tot het kabinet-Cals als staatssecretaris van Buitenlandse Zaken, met het ontwapeningsvraagstuk in zijn portefeuille. Wat veiligheidsvraagstukken betrof was samenwerking met minister Joseph Luns doorgaans goed; ze verschilden meer van mening over kwesties als ontwikkelingssamenwerking en dekolonisatie. Na de snelle val van het kabinet in 1966 keerde Van der Stoel terug in de Tweede Kamer.
Als overtuigde atlanticus verdedigde hij het Nederlandse lidmaatschap van de NAVO tegen de radicale oppositie van Nieuw Links binnen de PvdA. Anderzijds zette hij zich in voor de mensenrechten en bestreed met verve de rechtse dictaturen in Griekenland en Portugal, bondgenoten binnen de NAVO. De Amerikaanse politiek in de Vietnamoorlog volgde hij kritisch, maar wees daarbij ook de sterke anti-Amerikaanse sentimenten van Nieuw Links en andere progressieve groeperingen af.
In 1973 zag Van der Stoel zijn loopbaan bekroond met het ministerschap van Buitenlandse Zaken in het progressieve kabinet-Den Uyl. De samenwerking met zijn staatssecretarissen, L.J. Brinkhorst en P.H. Kooijmans, was goed, maar met minister van Ontwikkelingssamenwerking Jan Pronk kwam hij vaak in aanvaring. Het feit dat Pronk een partijgenoot was bleek daarbij niet zo voordelig als men zou denken.
Principieel waren Van der Stoel en Pronk het eens over de bevordering van de mensenrechten in de Derde Wereld, maar over de wijze waarop verschilden ze van mening. De voorzichtige Van der Stoel prefereerde ‘stille diplomatie’ boven openlijke druk op regimes die zich aan mensenrechtenschendingen schuldig maakten, waarbij de ontwikkelingshulp als pressiemiddel werd ingezet. Ook zijn opstelling tegenover het apartheidsbewind in Zuid-Afrika was aanvankelijk terughoudender dan zijn partijgenoten. Inzake het Midden-Oostenconflict stelde Van der Stoel het voorheen eenzijdige pro-Israël-beleid gaandeweg bij. Dat nam niet weg dat hem door rechts verweten werd dat de pro-Israëlische koers de Arabische olieboycot had uitgelokt.
Wat de Oost-Westverhouding betrof bleef voor Van der Stoel het Atlantisch bondgenootschap de pijler van het veiligheidsbeleid. Nederland diende een kritisch én loyaal bondgenoot te zijn. Daarmee laveerde hij tussen enerzijds de onvoorwaardelijke trouw van rechts en anderzijds de kritische, voorwaardelijke opstelling van de linkerzijde, inclusief velen in de PvdA. Ook binnen dit domein heeft Van der Stoel zich ingezet voor de mensenrechten, dat tijdens zijn bewind tot een volwaardige doelstelling van de Nederlandse buitenlandse politiek werd gepromoveerd. Hij erkende daarbij dat zijn mensenrechtenbeleid ten aanzien van communistische dictaturen soms op gespannen voet kon staan met het streven naar ontwapening en ontspanning, maar meende dat het juist op de langere termijn de ontspanning zou bevorderen. Ook als minister zette Van der Stoel zijn strijd tegen de rechtse dictaturen in Griekenland en Portugal voort en droeg bij aan het verdere isolement en de uiteindelijke ineenstorting van die regimes. Bij zijn eerste bezoek aan Athene na de val van het kolonelsregime viel hem een ware heldenontvangst ten deel.
Van 1977 tot 1981 was Van der Stoel opnieuw lid van de Tweede Kamer, en daarna kortstondig minister van Buitenlandse Zaken in het kabinet-Van Agt II (1981-1982). Die jaren stonden in het teken van toenemende spanning tussen Oost en West, resulterend in het zogenoemde NAVO-dubbelbesluit in 1979. Dat hield in dat de NAVO in West-Europa kruisvluchtwapens zou plaatsen als de Sovjet-Unie zou weigeren in te gaan op wederzijdse vermindering van dergelijke raketten voor de middellange afstand.
Van der Stoel steunde het besluit, terwijl de meerderheid van de fractie ertegen was. Ook een groot deel van de bevolking keerde zich ertegen en met zijn omvangrijke protestbeweging liep Nederland voorop in het West-Europese verzet. Ondanks zijn isolement binnen de partij trad Van der Stoel op aandrang van Den Uyl toe tot het ‘vechtkabinet’-Van Agt, maar na de spoedige val verliet hij de Nederlandse politiek.
Van der Stoel was van 1983-1986 Permanent Vertegenwoordiger van Nederland bij de Verenigde Naties, en vervolgens lid van de Raad van State van 1986 tot 1992. In 1991 werd hij benoemd tot minister van Staat. Daarna en daarnaast vervulde hij verschillende internationale functies, onder meer die Hoge Commissaris inzake Nationale Minderheden van de Organisatie voor Veiligheid en Samenwerking in Europa (OVSE) van 1993 tot 2001.
Hij kwam weer in het centrum van het Nederlandse nieuws te staan toen hij in 2002 een delicate opdracht kreeg in de kwestie rond Jorge Zorreguieta. De vader van de verloofde van prins Willem-Alexander had als bewindspersoon deel uitgemaakt van de militaire junta in Argentinië en was volgens de Nederlandse regering om die reden niet welkom bij de voltrekking van het huwelijk in 2002. Van der Stoel heeft met zijn levenslange diplomatieke ervaring ervoor kunnen zorgen dat Zorreguieta daarin berustte en wegbleef.
Als politicus en bestuurder combineerde Van der Stoel principieel idealisme met behoedzaam realisme. Als diplomaat blonk hij uit in dossierkennis, geduld en vasthoudendheid. Hij was bovendien een echte gentleman. Door die eigenschappen genoot hij nationaal en internationaal grote waardering. Hij overleed op 23 april 2011.
Geschiedenis van het archiefbeheer
Het archief is in beheer geweest bij de archiefvormer tot zijn overlijden. In 2012 is het overgedragen aan het Nationaal Archief.
De verwerving van het archief
Schenking van een particulier archief.
Inhoud en structuur van het archief
Inhoud
Het archief van Max van der Stoel bevat voornamelijk stukken over zijn openbare leven. Deze hebben in hoofdzaak betrekking op zijn belangrijkste politieke en bestuurlijke functies: zijn lidmaatschap van de Tweede Kamer, zijn ministerschap van Buitenlandse Zaken in de kabinetten-Den Uyl (1973-1977) en Van Agt II (1981-1982) en diverse internationale functies nadien, die vooral in het teken van de mensenrechten stonden. De stukken die betrekking hebben op zijn ministerschap zijn deels geografisch geordend. Per continent vindt de gebruiker de stukken die handelen over zaken in of over een bepaald land dat tot het bewuste continent behoort. Daarnaast bevat het archief reeksen correspondentie, artikelen en redevoeringen, alsmede een grote verzameling foto’s.
De rubriek ‘Persoonlijk leven’ bevat naast stukken van Van der Stoel ook archivalia afkomstig van zijn ouders en grootouders.
Het archief lijkt niet compleet. Zo zitten er onder andere in de series artikelen en agenda’s enkele hiaten.
Selectie en vernietiging
Voor blijvende bewaring zijn afgezonderd: dubbele stukken, documenten en knipsels zonder direct verband met de activiteiten van Van der Stoel, en ingekomen documentatie en publicaties. Vermelding daarbij verdienen vele ingekomen stukken van de OSCE, waar hij van 1992-2001 hoge commissaris voor nationale minderheden was.
Aanvullingen
Er zijn geen aanvullingen op dit archief te verwachten.
Ordening van het archief
Zoals gebruikelijk bij een persoonsarchief zijn de stukken onderscheiden naar persoonlijk en openbaar leven, en binnen de laatste rubriek geordend op functie.
Aanwijzingen voor de gebruiker
Openbaarheidsbeperkingen
Gedeeltelijk openbaar, gedeeltelijk beperkt openbaar (B). [Betreft inv.nr. 84]
Materiële beperkingen
Het archief kent geen beperkingen voor het raadplegen van stukken als gevolg van slechte materiële staat
Aanvraaginstructie
Openbare archiefstukken kunnen online worden aangevraagd en gereserveerd. U kunt dit ook via de terminals in de studiezaal van het Nationaal Archief doen. Om te kunnen reserveren dient u de volgende stappen te volgen:
U maakt een profiel aan op www.gahetna.nl, en logt vervolgens in
Via de archiefinventaris (alleen de beschrijvingen met rode nummers) selecteert u het gewenste archiefstuk door op de knop 'Reserveren' te klikken
In het volgende scherm geeft u aan op welke dag u het archiefstuk wilt inzien
Indien u zich bevindt in de studiezaal en een tafelnummer heeft ontvangen kunt u dit nummer vermelden. Als u geen tafelnummer heeft kunt u tafelnummer 777 laten staan
Vervolgens bevestigt u uw reservering door deze te versturen.
Beschikbaarheid van kopieën
Inventarisnummers van dit archief zijn niet in kopievorm beschikbaar
Beschrijving van de series en archiefbestanddelen
- Persoonlijk leven, A
  - Grootouders, A.1
    De grootouders van moeders kant waren Marinus Veldhuyzen van Zanten [1868-1943] en Anna Hendrika ten Hagen [1872-1952]
    - Brief met een gedicht van Anneke Anna Hendrina Veldhuyzen-ten Hagen aan haar vader, 1912; 1; 1 omslag
      Zij heeft het gedicht geschreven naar aanleiding van het overlijden van haar grootvader.
    - “De Magnolia Post. Nieuws- en advertentieblad voor Lisse, Hillegom, Heemstede, Hoofddorp, Haarlem, Beverwijk, Kwadijk en Wassenaar. Opgedragen aan den Heer en Mevrouw M. Veldhuyzen van Zanten-ten Hagen”, 2 november 1918; 2; 1 omslag
      Deze uitgave is geheel gewijd aan het 25-jarig huwelijk van genoemd echtpaar.
    - Foto’s van het echtpaar M. Veldhuyzen van Zanten, circa 1930, 1943; 3; 1 omslag
    - Artikel uit de “Hobaho” betreffende de 80e verjaardag van Marinus Veldhuyzen van Zanten, 1948; 4; 1 stuk
    - Stamboom van het geslacht Veldhuyzen-van Zanten, z.j. [ 1941 of later]; 5; 1 stuk
  - Ouders, A.2
    Martinus van der Stoel [1897-1985] huwde in 1923 Anneke Anna Hendrika Veldhuyzen van Zanten [1897-1988] en in 1937 Hetty de Roos [1901-1990]
    - Collegedictaten van Martinus van der Stoel, 1916-1917; 6; 1 pak
      Martinus van der Stoel studeerde geneeskunde aan de universiteit van Leiden en werd uiteindelijk huis- en verzekeringsarts.
    - Foto en menukaart betreffende het promotiediner van Martinus van der Stoel, 1930; 7; 2 stukken
    - Vergunningen verleend aan dr. Martinus van der Stoel tot het zoeken van [kievits]eieren op de percelen van boerderij Bellesteijn en het wandelen op Duinrell en landgoederen onder Wassenaar en Voorschoten, 1936 en z.j.; 8; 1 omslag
    - Ingekomen en afschriften van uitgegane brieven aan Martinus van der Stoel en Hetty de Roos, 1937-1986 en z.j.; 9; 1 omslag
      Met hiaten
    - Ingekomen brieven aan Anneke Anna Hendrina Veldhuyzen van Zanten, 1912, 1943-1983 en z.j.; 10; 1 omslag
    - Stukken betreffende het 25-jarig jubileum van Martinus van der Stoel als huisarts, 1948; 11; 1 omslag
    - Liedtekst op de 60e verjaardag van Martinus van der Stoel, 1957; 12; 1 omslag
    - Krantenknipsels betreffende het verlenen van het ereburgerschap van de gemeente Voorschoten aan Martinus van der Stoel, 1964; 13; 1 omslag
    - Oorkonde behorende bij de onderscheiding tot ridder in de Orde van Oranje Nassau uitgereikt aan Martinus van der Stoel, 1964; 14; 1 stuk
    - Stukken betreffende de uitreiking van de medaille der rechtvaardigen [ Medal of the Just] namens Yad Vashem aan Hetty de Roos en Martinus van der Stoel wegens het redden van Joodse levens tijdens de Tweede Wereldoorlog, 1975; 15; 1 omslag
    - Overdruk van een artikel uit het Nederlands Tijdschrift voor Geneeskunde over het 60-jarig jubileum als arts van Martinus van der Stoel, 1982; 18; 1 stuk
    - Certificaat van Dank uitgegeven aan wijlen dr. Martinus van der Stoel door Hetty Wertheim-Cohen, 1985; 19; 1 stuk
      Bij het Joods Nationaal Fonds konden deze certificaten worden gekocht om ze vervolgens aan iemand te geven die tijdens de Tweede Wereldoorlog op enigerlei wijze hulp had geboden aan joden.
    - Ingekomen condoleancebrieven naar aanleiding van het overlijden van Martinus van der Stoel, 1985; 20; 1 omslag
    - Teksten van toespraken uitgesproken tijdens de uitvaartdiensten van Martinus van der Stoel [* 23 mei 1897-+ 5 maart 1985] en Hetty van der Stoel-de Roos [* 10-09-1901-+ 09-11-1990], 1985, 1990; 21; 1 omslag
    - Potloodtekeningen van de hond Bobbie door P. Sevenster, z.j.; 22; 1 omslag
      Bobbie wordt regelmatig genoemd in de brieven van Hetty de Roos aan haar echtgenoot Martinus van der Stoel.
    - Foto’s, A.2.1
      - Foto’s van padvinderskampen, circa 1910-1915; 23; 1 omslag
        Martinus van der Stoel was decennia lang actief in de Nederlandse padvindersbeweging.
      - Foto’s van uitstapjes en [buitenlandse] vakanties van het gezin van der Stoel, circa 1928-1939; 24; 1 omslag
      - Foto’s van het ouderlijk [?] huis van Max van der Stoel en het huis van zijn grootouders, circa 1930; 25; 1 omslag
      - Foto’s van het gezin van het gezin van der Stoel, 1930-1945; 26; 1 omslag
        De meeste foto’s zijn waarschijnlijk genomen in de tuin of in de nabijheid van het pand Veurscheweg 18 te Voorschoten.
      - Foto’s van Martinus van der Stoel en zijn echtgenote Hetty de Roos bij diverse gelegenheden, 1945-1946, 1952, 1971, 1976, 1983; 27; 1 omslag
      - Portretfoto’s van Martinus van der Stoel, 1974; 28; 1 omslag
      - Foto’s betreffende de heropening van het ‘dr. Martinus van der Stoel’ gezondheidscentrum te Voorschoten, 1980; 29; 1 omslag
        Hierin zitten foto’s van een onbekende man en vrouw
  - Overige familieleden, A.3
    - Rouwkaarten van Simon en Gerrit Jacobus van der Stoel, 1937, 1971; 30; 1 omslag
      Simon [1864-1937] was de opa van Max van der Stoel. Gerrit Jacobus [1892-1971] was één van zijn ooms.
    - In memoriam voor Simon Jacobus van der Stoel [1887-1962]. Overdruk uit “Vinculum. Contactorgaan van Hermes, vereniging van oud-leerlingen van het ’s-Gravenhaags Christelijk Gymnasium”, 1963; 31; 1 omslag
      Van 1919-1952 was van der Stoel leraar aan genoemd gymnasium
    - Tekst van een spreekbeurt over Max van der Stoel gehouden door zijn kleindochter Romija van Leeuwen, 2001; 32; 1 omslag
    - Visitekaartje van J. Veldhuyzen van Zanten, directeur van M. Veldhuyzen van Zanten en Zonen N.V. te Lisse, z.j.; 33; 1 omslag
  - Max van der Stoel [1924-2011], A.4
    - Correspondentie, A.4.1
      - Ingekomen en afschriften van uitgegane stukken, 1930-2010; 34-39; 6 omslagen
        - 1930, 1933, 1940-1947, 1949-1951, 1964, 34
        - 1972-1978, 35
        - 1979-1990, 36
        - 1991-1997, 37
        - 1998-2003, 38
        - 2004-2007, 2010, 39
      - Adresboekjes, z.j.; 40; 1 omslag
    - Identiteitsbewijzen, A.4.2
      - Verklaring van de burgemeester van de gemeente Leiden betreffende het in beslag nemen van het vervalste persoonsbewijs van Max van der Stoel, 18 augustus 1945; 41; 1 stuk
      - Diplomatieke paspoorten, 1971, 1973, 1983; 42; 1 omslag
    - Opleiding, A.4.3
      - Rapporten van de lagere school, 1932-1934; 43; 1 omslag
      - [Tussen]rapporten van het gymnasium, 1936-1942; 44; 1 omslag
      - Cijferlijst en getuigschrift van het openbaar gymnasium te Leiden, 1942; 45; 1 omslag
      - Examenuitslagen van examens in staatsrecht, sociologie, volkenrecht, staathuishoudkunde, inleiding tot de staathuishoudkunde eb rechtswetenschap, 1945, 1947, 1953; 46; 1 omslag
      - Inschrijvingsbewijzen als student aan de universiteit van Leiden en menukaarten van diners ter gelegenheid van de Dies van de club “Janus Bifrons” en het behalen van het doctoraal examen rechten, 1946-1948; 47; 1 omslag
      - De val van de Weimar republiek, circa 1947-1948; 48; 1 omslag
        Doctoraalscriptie [?]
    - Reizen, A.4.4
      - Verslag van een reis naar Beieren, Tirol en Italië evenals een fietstocht naar Dedemsvaart en een uitstapje in de Paasvakantie, 1938; 49; 1 deel
      - Verslag van een reis door België, Duitsland, Frankrijk, Zwitserland en Italië, 1938; 50; 1 deel
      - Verslag van een reis naar Boedapest, Wenen en Praag, z.j.; 51; 1 deel
    - Tweede Wereldoorlog, A.4.5
      - Album met krantenknipsels betreffende de oorlog tussen Italië en Abessinië, 1935-1936; 52; 1 deel
      - Albums met uit kranten geknipte spotprenten betreffende de oorlog in Europa, 1939; 53-54; 2 delen
        - 20 augustus 1939-7 oktober 1939, 53
        - 7 oktober 1939-29 oktober 1939, 54
      - Albums met krantenknipsels betreffende de oorlog in Europa, 1939-1940; 55-61; 7 delen
        - 23 augustus 1939-4 september 1939, 55
        - 4 september 1939-9 september 1939, 56
        - 10 september 1939-24 september 1939, 57
        - 25 september 1939-21 oktober 1939, 58
        - 23 oktober 1939-22 november 1939, 59
        - 22 november 1939-20 december 1939, 60
        - 21 december 1939-6 januari 1940, 61
      - Stukken betreffende ziektevoedseldistributie en het verlenen van medische bijstand aan Nederlandse militairen, aanstelling tot onbezoldigd veldwachter, offerte voor het monteren van een persgasinstallatie op de auto, de samenstelling van de zuiveringscommissie Voorschoten en verklaringen van de Zentralstelle für jüdische Auswanderung Amsterdam und der Befehlshaber der Sicherheitspolizei und des SD für die besetzten niederländischen gebiete lager Westerbork betreffende vrijstelling voor Samuel Alter van het dragen van de jodenster en toestemming om zonder identiteitskaart van Westerbork naar Amsterdam en van Amsterdam naar Den Haag te reizen, 1940, 1941, 1943, 1945, 1946; 62; 1 omslag
      - Dagboek over de periode 7 december, 1941-10 mei 1944; 63; 1 deel
        Het dagboek heeft betrekking op oorlogshandelingen.
      - [Illegale]Kranten, 1942-1945, 1946; 64; 1 omslag
      - Stukken betreffende de zuiveringscommissie Voorschoten, 1945; 65; 1 omslag
        De inhoudsopgave van de oorspronkelijke verpakking is als toegang aan de stukken toegevoegd.
- Openbaar leven, B
  - Algemeen, B.1
    - Correspondentie, B.1.1
      - Ingekomen en afschriften van uitgegane brieven, 1973-1977; 66-77; 12 pakken
        Alfabetisch geordend op afzender of geadresseerde.
        - A-D, 66; 1973-1974
        - A-B, 67; 1975-1977
        - C-D, 68; 1975-1977
        - E-J, 69; 1973-1975
        - E-J, 70; 1976-1977
        - K-M, 71; 1975-1977
        - K-P, 72; 1973-1974
        - N-Q, 73; 1975-1977
        - R-S, 74; 1973-1974
        - R-V, 75; 1973-1974
        - S-St, 76; 1974-1977
        - T-Z, 77; 1975-1977
      - Ingekomen en afschriften van uitgegane brieven, 1981-1982; 78-83; 3 pakken
        - A-H, 78; 1981-1982
        - I-N, 79; 1981-1982
        - R-Z, 80; 1981-1982
        - Correspondentie met mr. dr. J.M.A.H. Luns, secretarisgeneraal van de NAVO, 1965, 1973-1977, 81; 1 omslag
        - Correspondentie met minister-president drs. J.M. den Uyl, 1968, 1973-1977,1980, 82; 1 omslag
        - Ingekomen brieven van de Amerikaanse minister van Buitenlandse Zaken Henry A. Kissinger, 1976-1977,1983, 83; 1 omslag
      - Stukken betreffende zijn bemoeienis met de kwestie rond de klacht van seksuele intimidatie, door een Amerikaanse VN-medewerkster ingediend tegen de toenmalige UNHCR-voorzitter Ruud Lubbers., 2004-2009; 84; 1 pak
        Openbaarheid beperkt tot 01-01-2030
      - Dagboek van de werkzaamheden van Max van der Stoel tijdens de periode 28 februari-13 april …., z.j.; 85; 1 omslag
    - Agenda’s, B.1.2
      - Zakagenda’s, 1962-2008; 86-119; 34 delen
        - 1962, 86
        - 1963, 87
        - 1964, 88
        - 1966, 89
        - 1967, 90
        - 1972, 91
        - 1973, 92
        - 1974, 93
        - 1976, 94
        - 1977, 95
        - 1978, 96
        - 1979, 97
        - 1980, 98
        - 1981, 99
        - 1981, 100
        - 1982, 101
        - 1983, 102
        - 1984, 103
        - 1985, 104
        - 1992-1994, 105
        - 1995, 106
        - 1996, 107
        - 1997, 108
        - 1998, 109
        - 1999, 110
        - 2000, 111
        - 2001, 112
        - 2002, 113
        - 2003, 114
        - 2004, 115
        - 2005, 116
        - 2006, 117
        - 2007, 118
        - 2008, 119
    - Publicaties, B.1.3
      - Publicaties van of waaraan Max van der Stoel medewerking heeft verleend, 1953-2003; 120-140; 12 katernen, 5 delen, 1 omslag
        - Case study van een communist, 1953, 120; 1 katern
        - Vier stemmen over ontwapening. Rapport van het Koos Vorrink Instituut, 1963, 121; 1 katern
        - Een politiek voor vrede, 1967, 122; 1 deel
        - Die niederländische Aussenpolitik; positive Partnerschaft. Overdruk uit Europa Archiv. Zeitschrift für internationale Politik nr. 8, 1976, 123; 1 katern
        - A responsible security policy in: The foreign policy of the Netherlands, 1978, 124; 1 katern
        - In de schaduw van Duitsland. Een discussie, 1979, 125; 1 deel
        - Atlantisch perspektief 1979 nr. 2, 1979, 126; 1 katern
        - Twee dingen… Joop den Uyl geportretteerd door tijdgenoten, 1981, 127; 1 deel
        - Socialisme en democratie. Maandblad van de Wiardi Beckman Stichting 1987 nr. 5, 1987, 128; 1 katern
        - Europe, America and South Africa. Council on foreign relations, 1988, 129; 1 katern
        - The future of NATO: a European view, 1989, 130; 1 katern
        - Een verenigd Duitsland en de toekomst van Europa, 1990, 131; 1 katern
          Publicatie van de Alfred Mozer Stichting.
        - Hier: de Partij van de Arbeid. Vijftig jaar geschiedenis in interviews, 1996, 132; 1 deel
        - Spelen met vuur of etnisch geweld voorkomen? 1998, 133; 1 katern
        - Protection of national minorities/Bescherming van nationale minderheden. Januari-maart 2001, 134; 1 omslag
          Reader
        - Lessons learned and best practices from the Western Balkans. Conference proceedings Stockholm 8-9 october 2003, 135; 1 deel
        - Nederland 60 jaar na de bevrijding. Een terugblik en een poging tot vooruitzien. Tekst van de 6e H.M. van Randwijklezing. 2005, 136; 1 katern